【裁判字號】    98,訴,90
【裁判日期】    980218
【裁判案由】    毒品危害防制條例
【裁判全文】
臺灣基隆地方法院刑事判決                98年度訴字第90號
公  訴  人  臺灣基隆地方法院檢察署檢察官
被      告  甲○
                    （現另案於臺灣桃園女子監獄執行中）
上列被告因違反毒品危害防制條例案件，經檢察官提起公訴（97
年度毒偵字第3136號），於本院準備程序進行中，被告就被訴之
事實為有罪之陳述，本院合議庭乃裁定由受命法官獨任依簡式審
判程序進行審理，並判決如下：
    主  文
甲○施用第一級毒品，處有期徒刑柒月。扣案之第一級毒品海洛
因壹包（驗餘後淨重零點零陸柒捌公克）併同難以完全析離之外
包裝袋壹只沒收銷燬之。
    犯罪事實
一、甲○前因施用毒品案件，經觀察、勒戒後，認無繼續施用毒
    品之傾向，於民國97年3月4日釋放出所，並由臺灣基隆地方
    法院檢察署檢察官於同日，以97年度毒偵緝字第11、12、13
    、14號，及97年度毒偵字第629 號為不起訴處分確定；又因
    施用第一級毒品案件，經本院於97年11月24日以97年度訴字
    第1481號判決判處有期徒刑6 月確定（現執行中）、於97年
    12月28日以97年度訴字第1641號判決判處有期徒刑7 月確定
    （施用毒品時間97年8 月24日）。詎甲○猶不知戒斷毒癮，
    復基於施用第一級毒品海洛因之犯意，於97年12月16日晚上
    9時許，在其位於基隆市安樂區○○○街14號4樓住處，以注
    射針筒注射左手手臂血管方式，非法施用第一級毒品海洛因
    1次。嗣為警於97年12月17日下午1時30分許，在基隆市○○
    街14巷巷口，發現其交易毒品完成欲離去即向前盤查，並請
    甲○自動交出毒品，嗣經甲○同意採驗尿液結果呈嗎啡、可
    待因陽性反應而悉上情。
二、案經基隆市警察局第三分局移送臺灣基隆地方法院檢察署檢
    察官偵查起訴。
    理  由
一、程序事項：
    本件被告甲○所犯者非為死刑、無期徒刑、最輕本刑為3 年
    以上有期徒刑之罪或高等法院管轄第一審案件，其於準備程
    序進行中，先就被訴事實為有罪之陳述，經告知其簡式審判
    程序之旨，並聽取公訴人、被告之意見後，本院依刑事訴訟
    法第273條之1第1 項之規定，裁定由受命法官獨任進行簡式
    審判程序，合先敘明。
二、認定事實所依據之證據及理由：
    (一)被告自白：被告於本院審理中自白其於上開時、地，非法
                施用第一級毒品海洛因1 次之犯行事實，其任
                意自白核與下列事證相符，應堪採為證據。
    (二)尿液檢驗結果：
      臺灣尖端先進生技醫藥股份有限公司濫用藥物檢驗報告乙
      紙（附於偵查卷第36頁），可證經被告同意所採集之被告
      尿液檢體送驗結果呈嗎啡（11850ng/ml）、可待因（2640
      ng/ml）陽性反應。
    (三)扣案之米白色粉末1包：
      交通部民用航空局航空醫務中心97年12月25日航藥鑑字第
      0976396號鑑定書（附於偵查卷第34頁）：米白色粉末1袋
      ，實稱毛重0.2690公克（含1袋），淨重0.0690公克，取
      樣0.0016公克，餘重0.0678公克，檢出Heroin及Acetylco
      deine成分。
    (四)臺灣高等法院被告全國前案紀錄表附卷可參，足認被告確
      有如事實欄所載之觀察勒戒之執行等事實。
    (五)上開補強證據已足資擔保被告於本院審理時所為之上開任
      意性自白具有相當程度之真實性，而得使本院確信被告前
      述自白之犯罪事實確屬真實，從而依刑事訴訟法第156 條
      第1 項「被告之自白，非出於強暴、脅迫、利誘、詐欺、
      疲勞訊問、違法羈押或其他不正之方法，且與事實相符者
      ，得為證據。」及第2 項「被告或共犯之自白，不得作為
      有罪判決之唯一證據，仍應調查其他必要之證據，以察其
      是否與事實相符。」規定，本院自得依被告前述自白及各
      該補強證據認定被告確有非法施用第一級毒品海洛因1 次
      之犯行。本件事證明確，被告之犯行堪以認定。
三、論罪及科刑之理由：
  (一)查海洛因係毒品危害防制條例所列管之第一級毒品，此為該
    條例第2條第2項第1 款所明定。核被告所為，係犯毒品危害
    防制條例第10條第1 項之施用第一級毒品罪。被告持有第一
    級毒品之低度行為，應為施用第一級毒品之高度行為所吸收
    ，不另論罪。
  (二)爰審酌立法院於86年10月30日三讀通過於87年5月20 日公布
    ，同年月22日生效之毒品危害防制條例，該條例對於施用毒
    品之被告改以治療、矯治為目的，非重在處罰，是被告違反
    本罪實係基於「病患性」行為，而對他人甚少損害，然被告
    前曾因施用毒品，經送觀察勒戒及判決，有上開前案紀錄表
    為憑，素行非佳，經警查獲後仍未戒絕，如前次輕度量刑就
    被告言已無法收矯治之效在衡量被告其餘犯罪之動機、目的
    、犯罪時所受之刺激、犯罪之手段、犯人之生活狀況、品行
    、智識程度、犯罪所生之危險或損害等一切情狀，判處如主
    文所示之刑。
  (三)扣案之第一級毒品海洛因1小包（驗餘後淨重0.0678公克）
    併同難以析離之塑膠包裝袋1只，均為查獲之毒品（蓋無論
    以何種方式分離包裝袋與其內裝之毒品，包裝袋內均會有極
    微量毒品殘留，故上述包裝袋應整體視為查獲毒品，參見最
    高法院95年度臺上字第3739號、第7354號判決），應依毒品
    危害防制條例第18條第1項前段之規定，宣告沒收銷燬之。
據上論斷，應依刑事訴訟法第273條之1第1項、第299條第1 項前
段，毒品危害防制條例第23條第2項、第10條第1項、第18條第1
項前段，刑法第11條，判決如主文。
本案經檢察官乙○○到庭執行職務。
中    華    民    國    98    年    2    月    18    日
                  刑事第三庭法    官  林淑鳳
以上正本證明與原本無異。
如不服本判決應於收受送達後10日內向本院提出上訴書狀，並應
敘述具體理由；其未敘述上訴理由者，應於上訴期間屆滿後20日
內向本院補提理由書（均須按他造當事人之人數附繕本）「切勿
逕送上級法院」。
中    華    民    國    98    年    2    月    18    日
                            書 記 官  蕭利峰
附件論罪法條：
毒品危害防制條例第10條
施用第一級毒品者，處 6 月以上 5 年以下有期徒刑。
施用第二級毒品者，處 3 年以下有期徒刑。


司法院資訊處製作；財團法人民間司法改革基金會備份。
